Preliminary Inventory of Microfilm Reels to the Tadeusz Komorowski Papers, 1939-1942
Hoover Institution Archives
Tadeusz Komorowski Papers,
1939-1942
47038
Komorowski, Tadeusz, 1895-1966
5 manuscript boxes, 10 microfilm reels (3.5 linear feet)
Hoover Institution Archives Stanford, California 94305-6010
Correspondence, instructions, reports, and dispatches, relating to conditions in occupied Poland, Polish underground movements, and operations of the Armia Krajowa. Photocopy.
Administrative Information
Access
Collection open for research.
The Hoover Institution Archives only allows access to copies of audiovisual items. To listen to sound recordings or to view videos or films during your visit, please contact the Archives at least two working days before your arrival. We will then advise you of the accessibility of the material you wish to see or hear. Please note that not all audiovisual material is immediately accessible.
Access Points
Poland. Polskie Sily Zbrojne. Armia Krajowa.; World War, 1939-1945.; World War, 1939-1945--Poland.; World War, 1939-1945--Underground movements.; Poland.; Poland--History--Occupation, 1939-1945.
Biographical Sketch
General, Polish Army; commander of the Armia Krajowa (Home Army) during World War II.
Container List
- Instrukcja dla Obywatela Rakonia (#45) (Reel 1.)
- Instrukcja Nr. 2 dla Ob. Rakonia (Grabicy) Zalacznik do Instrukcji Nr. 2 z dnia 16 I. 1946 (#735)
- Mianowanie Gen. Rakonia pelnomocnym zastepca Komendanta ZWZ na caly Kraj oraz instrukcje (#3814)
  - Odreczne pismo z podpisami Gen. Sikorskiego i Gen. Sosnkowskiego
  - Radiogram do Romka
- Depesza do Rakonia o przybyciu Rzadu do Anglii (#25/A)
- Depesza od Rakonia - potwierdzenie odbioru Nr. 25 (#35)
- Instrukcja Nr. 5 dla Ob. Rakonia z wlasnorecznymi uwagami Gen. Sikorskiego (#85/a) (Reel 2.)
- Instrukcja Nr. 2 dla Ob. Stolarskiego (Torwida) (#736)
- Zalacznik Nr. 1 do Instrukcji dla zolnierzy przekraczajacych granice (#948)
- Instrukcja dla komendanta Bazy nr.1 ("Romek") (#298)
- Instrukcja osobista i tajna dla Komendanta Bazy Nr. 1 ("Romek") (#299)
- Instrukcja osobista i tajna dla Komendanta Bazy Nr. 1 ("Romek") (#299) (Reel 3.)
- Pelnomocnictwo dla Ob. Polesinskiego (#300)
- Pelnomocnictwo dla pplk. dypl. Krajewskiego Alfreda (#300)
- Protokol odprawy Komendanta Bazy Nr. 1 ("Romek") (323)
- Projekt Statutu ZWZ (#8)
  - Pismo Gen. Sosnkowskiego do Gen. Sikorskiego
  - Pismo Gen. Sosnkowskiego do Min. Ladosia Seydy i Stanczyka
  - Projekt Statutu ZWZ
  - Wykaz organizacji
- Poprawki do Statutu ZWZ (#945)
  - Pismo Gen. Sosnkowskiego do Naczelnego Wodza
  - Wniosek na posiedzeniu Komitetu Ministrow
- Wyciag ze Statutu ZWZ uzupelniony poprawkami uchwalonymi przez Rade Ministrow, 13. IX. 1940 (#8) (Reel 4.)
- Protokol odprawy z dn. 18. XII. 1939 w sprawie identyfikacji Emisariuszow; Pismo do plk. Modelskiego (#504)
- Instrukcja przyjmowania i zwalniania czlonkow ZWZ (#272)
  - Strona tytulowa z notatkami
  - Pismo przewodnie Teczki
  - Sama Instrukcja
  - Notatki odreczne o rozdzielniku
- Instrukcja identyfikacji, odprawy oraz przyjmowanie emisariuszow, kurierow i goncow (#3152)
  - Dwie strony tytulowe z notatkami
  - Sama instrukcja
  - Zalacznik Nr. 1 (tablice)
  - Zalacznik Nr. 2 (do punktu 16 Instr.)
  - Znaki rozpoznawcze dla studentow wysylanych przez Komende Glowna
- Raport plk. Rudnickiego o org. Torwida (#480) (Reel 5.)
- Raport Ob. Torwida z dn. 7. XII. 1939 (#543)
- Raport Ob. Torwida z dn. 14 XII. 1939 (#544)
- Meldunek Nr. 5 od Ob. Torwida dla Ob. Godziemby (#972)
  - Sam meldunek
  - Meldunek Rakonia z Obszarow Nr. 1, 2, 4, 5 i 6
  - Zasady org. Dowodztwa Glownego Wojewodzkiego i Powiatowego S.Z.
  - Statut Sluzby Zwyciestwu Polski
- Meldunek Nr. 11 Ob. Rakonia o sytuacji wewnetrznej za czas do 15. III. 1940 roku (#2591) (Reel 6.)
- Zalacznik do Meldunku Nr. 11 (meldunek K.W.) (2591)
- Zalacznik Nr. 3 do Meldunku Nr. 11 (o kontaktach) (#2591)
- Meldunek Nr. 13 w sprawie komisarza cyw. (#2949)
- Meldunek Nr. 14 od Rakonia do Komendanta Glownego ZWZ (#2949)
- Meldunek Nr. 15 o sytuacji wewnetrznej za czas od 15. III. do 2. IV. 1940 od Rakonia; Pismo Nr. 8 od Rakonia do bazy "Romek" (#3494) (Reel 7.)
- Meldunek Nr. 18 od Rakonia do Komendy Glownej ZWZ; Pismo Nr. 9 od Rakonia do bazy "Romek" (#3239)
- Meldunek wyw. Konarskiego z podrozy do Polski za okres 18.II. do 18. III. 1940 (#2130)
- Meldunek Konarskiego "Bank Emisyjny"
- Meldunek Konarskiego "Sprawy Naukowe" (#2174)
- Raport Leona o sytuacji w kraju z dnia 17. I. 1940 (Reel 8.)
- Radiogram od Godziemby do Rakonia (#3774)
- Instrukcja prowadzenia korespondencji tylko dla sieci radio Komenda Obszaru - rejony i okregi (#1438)
  - Sama instrukcja
  - Zalacznik Nr. 1 (instrukcja ukladania sygnalow)
- Przepisy materialne (o zbrodniach pol.) (#2955) (Reel 9.)
- Instrukcja o rozkazach opracowywanych dla Kraju (#2576)
- Ogolny raport polityczno-gospodarczy (#972)
- Meldunek Nr. 6 od Rakonia (#2147)
  - Zalacznik Nr. 3 (Instrukcja dla D-cow wojewodztw ZP)
  - Zalacznik Nr. 4 (Rozkaz org. Nr. 1)
  - Zalacznik Nr. 2 (ZWZ w Wilnie)
  - Zalacznik do Meldunku Rakonia Nr. 7
  - Meldunek Rakonia Nr. 8
  - Meldunek Rakonia Nr. 10
- Raport Ob. Hoffmana po powrocie z Kraju (#1136)
- Zarzadzenie podporzadkowania sie Rakoniowi (#1398)
- Pismo nominacyjne Ob. Korczaka K-tem Obszaru Nr. 4 (#1400)
- Meldunek Rakonia Nr. 4 (#1991) (Reel 10.)
  - Sam meldunek
  - Zal. Nr. b - W Poznanskim i na Pomorzu
  - Zal. Nr. a - Meldunek sytuacyjno-wyw.
  - Zal. Nr. c - Meldunek Nr. 4 dodatkowy
- Pismo Gen. Godziemby do Rakonia z dn. 16. II. 1940 Instrukcja dla kierownikow radiostacji sieci Baza-Obszar (#1380)
  - Sama Instrukcja
  - Zal. Nr. 1 (Sygnaly wywolawcze)
  - Zal. Nr. 2 (Skroty specjalne zmienne)
- Rest of collection not yet described (Box 1-5)